【裁判字號】    92,易,1996
【裁判日期】    921217
【裁判案由】    妨害名譽
【裁判全文】
臺灣臺北地方法院刑事判決                        九十二年度易字第一九九六號
    公  訴  人  臺灣臺北地方法院檢察署檢察官
    被      告  乙○○  四十七.
右列被告因妨害名譽案件，經檢察官聲請簡易判決處刑（九十二年度偵字第八九五一
號），本院改依通常程序審理，判決如左：
    主    文
乙○○無罪。
    理    由
一、公訴意旨略以：被告乙○○前與其鄰居丁○○因細故發生爭執而心生不滿，竟基
    於毀損丁○○名譽之概括犯意，自民國九十一年十二月十五日起，連續在臺北市
    大安區○○路○段一五五巷所居住之陸軍退伍軍官宿舍眷村內，向丙○○等街坊
    鄰居傳述丁○○與非配偶之甲○○有性關係之事，足以毀損丁○○之名譽，因認
    被告涉犯刑法第三百十條第一項之誹謗罪嫌云云。
二、按犯罪事實應依證據認定之，無證據不得認定犯罪事實；又不能證明被告犯罪者
    ，應諭知無罪之判決，刑事訴訟法第一百五十四條第二項、第三百零一條第一項
    分別定有明文。次按刑法第三百十條第一項之誹謗罪，須以「意圖散布於眾」為
    構成要件，是若不能證明被告對其所述之事有散布於眾之意圖，即難以該罪相繩
    。
三、訊據被告乙○○堅詞否認有何誹謗犯行，辯稱：伊從未對丙○○或任何人說過丁○○與甲○○有性關係之事，丙○○是挾怨報復才捏造伊說過那些話等語。公訴
    人所以認被告有其上揭所指之誹謗犯行，無非僅以告訴人丁○○之指訴及證人丙○○之證詞為其論據。惟查，告訴人自承並未曾親耳聽聞被告指述其與甲○○有
    性關係之事，而係受丙○○告知始悉上情，至告訴人雖稱：九十二年三、四月間
    某日，伊與甲○○在住處大廳向被告質問時，被告曾承認有講過伊與甲○○有性
    關係等語（九十二年三月七日告訴狀參照），然證人甲○○於本院九十二年十二
    月三日審理時結證稱：九十二年三月在宿舍飯廳有聽到丁○○和被告發生言語爭
    執，但爭執的內容是什麼伊不清楚，伊沒有聽過被告承認講過伊和丁○○有性關
    係之事等語，是無以證明被告確曾向告訴人坦承有為前開指述。又證人丙○○雖
    證稱：九十一年十二月十五日、十六日某日之下午二、三時許，伊與被告二人在
    被告家中聊天，被告對伊說丁○○和甲○○有二性關係等語，但查，證人丙○○
    曾與被告在住處院子裡吵架之情，業據告訴人供明，是證人丙○○與被告間非如
    證人丙○○所稱未發生過爭執，衡諸彼等之恩怨關係，要難僅憑丙○○一人之證
    言即遽認被告確有向丙○○指述告訴人與甲○○有性關係之事。況證人丙○○於
    本院九十二年十二月三日審理時證稱：被告係在自己家中與伊聊天時為上開指述
    ，當時家中只有伊與被告二人，被告家門是關起來的，除了這次以外被告沒有再
    跟伊說過丁○○和甲○○之事，當時被告沒有要伊跟大家宣傳這件事情等語，是
    縱認被告確曾向丙○○指述丁○○與甲○○有性關係之事，被告亦僅係於家中和
    友人一人聊天時敘述此事，尚難認被告確有「散布於眾」之意圖。綜上所述，本
    件不能證明被告犯罪，揆諸首揭法條及說明意旨，自應為無罪判決之諭知。
據上論斷，應依刑事訴訟法第四百五十二條、第三百零一條第一項，判決如主文。
本案經檢察官葉雅婷到庭執行職務
中      華      民      國    九十二    年     十二     月     十七     日
                                      臺灣臺北地方法院刑事第三庭
                                          審判長法    官  邱  琦
                                                法    官  蔡如琪
                                                法    官  歐陽漢菁
右正本證明與原本無異。
如不服本判決，應於判決送達後十日內，向本院提出上訴狀。
                                                書 記 官  沈 芳 君
中      華      民      國    九十二    年     十二     月     十八     日


司法院資訊處製作；財團法人民間司法改革基金會備份。
